# 市政建设时房产置换并收到现金补偿如何处理？

提问人：asq 时间：2012-02-07 21:59:44
背景：A公司系成立于烟台市的生产型企业， 2007 年公司与开发商签订协议，开发商在工业园区建设新厂房，新厂房完工后A公司搬迁，原址交由开发商开发。同时开发商支付A公司 100 万元现金补偿。
问题：A公司对取得的新厂房及土地使用权是否按照《企业会计准则-非货币资产交换》，以换入厂房及土地的公允价值计量，原厂房土地的账面价值与换入资产公允价值及取得的现金补偿的差额计入营业外收入？

回答人：chenyiwei
该交易可以视作非货币性资产交换。由于换入和换出资产都是生产用房，因此是否具有商业实质的判断主要是看新房与旧房相比是否可以容纳更多的产能，或者提供更好的除尘除菌条件以提高产品质量等。如果具有商业实质的，可以按公允价值计量换入的房屋建筑物。